【裁判字號】    89,上易,119
【裁判日期】    890622
【裁判案由】    竊盜
【裁判全文】
臺灣高等法院花蓮分院刑事判決            八十九年度上易字第一一九號
    上訴人即被告  丙○○
右上訴人因竊盜案件，不服臺灣台東地方法院八十八年度易字第三一六號中華民國八
十九年二月二十四日第一審判決( 起訴案號：臺灣台東地方法院檢察署八十八年度偵
字第一四０五號 )，提起上訴，本院判決如左：
    主  文
原判決撤銷。
丙○○竊盜，累犯，處有期徒刑壹年。
    事  實
一丙○○曾於民國八十二年間犯公共危險罪，經本院判處有期徒刑三年六月確定，於
  八十六年九月二十一日執行完畢。復於八十六年間犯竊盜罪，經臺灣花蓮地方法院
  判處有期徒刑八月確定，於八十七年十月十九日執行完畢。仍不知悔改，復意圖為
  自己不法之所有，於八十八年五月廿一日下午三時許，在台東縣台東市○○路○段
  六二七巷六號其友人乙○○住處前，見停放一輛光陽公司出廠，其上懸掛ＰＲＥ－
  一七０號車牌之黑色機車，為林秋森所有，車牌號碼原為ＪＧＥ－六四一號，經林
  秋森之子甲○○騎用，停放於台東火車站新站大廈前，後為姓名不詳之人竊取，被
  更換為林明傳所有，亦遭竊之另輛機車之車牌ＰＲＥ－一七０號。其上鑰匙未取出
  ，遂予竊取，逕自發動駛離，並將該機車重新噴漆為綠色，以供己代步使用。丙○○將所竊得甲○○所有，懸掛林明傳所有前述車牌之前述機車，停放於台東縣臺東
  市○○路○段六二七巷二十號前，經警發現為贓車而當場查獲，並扣得前述失竊之
  機車一輛及ＰＲＥ－一七０號車牌一只。
二案經台東縣警察局移送臺灣臺東地方法院檢察署檢察官偵查起訴。
    理  由
一訊之上訴人即被告丙○○固坦承有騎用前述失竊機車之情事，惟矢口否認有前揭竊
  盜犯行，辯稱：「因見該機車停放於其友人乙○○住處前，以為該機車為乙○○所
  有，遂借用騎乘，使用多次，每次均將之停放原處借車時，有友人張峰城看到云云
  。」惟查：
  (一)證人即被告友人乙○○於原審及本院結證稱：「未曾告訴被告該機車為其所有，
    並告知不知為何人所有，如被告要騎乘該機車，要自行負責，被告已騎乘該機車
    數次」「不可能（是我借他的），我太了解他（指被告）了」等語（見原審卷第
    五十五頁、本院八十九年五月廿二日訊問筆錄），證人所言核與其於警訊及偵查
    中所言均相符；而被告騎用該機車後，原為黑色之機車竟變為綠色，業據前述證
    人乙○○於警訊及原審偵審中供明在卷，乙○○並於原審訊問時結證稱，曾問過
    被告車子為何變色，被告答以「這樣比較好看」（見原審卷第五十五頁），被害
    人即該機車所有人甲○○亦結證稱，該車為其領回時已由黑色變為綠色，核與其
    警訊及偵查筆錄相符，該機車因為被害人領回，偵查機關因未能拍照附卷佐證，
    惟被告於使用該機車期間，原為黑色之機車變為綠色，已足認定。足見被告係為
    防止所有人認出其使用竊取之機車，而重新將之上漆為綠色。又該機車確為持有
    人甲○○使用後失竊，其上經不詳姓名之人所懸掛之ＰＲＥ－一七０號車牌，為
    林明傳所失竊，亦據被害人即林秋森及其子甲○○，分別於警訊、原審偵審中供
    述甚詳。另經被害人林明傳之妻莊麗華於警訊時供稱在卷，機車部分復有台東縣
    警察局刑警隊所列印之車籍作業系統表一件，其上記載機車失竊在卷足查，足證
    該機車確為不詳姓名之人先行竊取後，為免所有人發現，再竊取車牌一只懸掛該
    機車上，經停放於台東縣台東市○○路○段六二七巷六號乙○○住處前，再為被
    告所竊取使用，足堪為證。此外，復有本件機車鑰匙及車牌一只（均經被害人領
    回）之扣押物品清單、贓證物品保領各一件分別附警訊及偵查卷足證。
  (二)被告所舉證人張峰城於本院訊問時結證稱：「只有拿鑰匙（指被告向乙○○拿）
    騎了就走」，但與被告及乙○○所供鑰匙係插在車上之事實不符，足見該證人之
    證言，係故為附和被告所辯，不足據為有利被告之認定。
二核被告所為，係犯刑法第三百二十條第一項竊盜罪，其一行為竊取分別為不同人所
  有之機車一輛及車牌一只，侵害不同被害人之財產法益，係一行為觸犯兩個相同罪
  名之竊盜罪，為想像競合犯，依刑法第五十五條規定，從其中一竊盜罪處斷。又被
  告曾於民國八十二年間犯公共危險罪，經本院判處有期徒刑三年六月確定，於八十
  六年九月二十一日執行完畢。復於八十六年間犯竊盜罪，經臺灣花蓮地方法院判處
  有期徒刑八月確定，於八十七年十月十九日執行完畢。有本院被告全國前案紀錄表
  一件在卷可查，其前受有期徒刑執行完畢，於五年以內再犯本件有期徒刑以上之罪
  ，為累犯，應依刑法第四十七條之規定加重其刑。至被告所竊取之機車及車牌，雖
  前已經為不詳姓名之他人先行竊取而成為贓物，惟被告主觀上所認知的事實仍係對
  於該機車、車牌所有權或持有權之侵害，仍不影響本件被告竊盜罪之成立。原審據
  以論科，固非無見。惟查本件機車係於八十八年五月廿一日由甲○○騎往台東市台
  東火車站停放該大廈前，為人竊取，於同月廿五日返回時發現失竊而報案，並於同
  月二十六日申請註銷該車牌，已據被害人甲○○供述甚詳，並有車籍查詢資料在卷
  可憑，被害人供述之被竊時間，自屬可信。原審遽依被告無憑之供述，據以認定事
  實自有可議。被告上訴意旨否認犯罪，指摘原判決不當，雖無可取，惟原判決既有
  可議，自應撤銷改判。爰審酌被告之品行，犯罪動機、目的係單純為以機車代步使
  用，犯罪手段、所生之危害尚輕，及犯罪後之態度尚稱良好等一切情狀，量處有期
  徒刑一年，以示懲儆。
據上論斷，應依刑事訴訟法第三百六十九條第一項前段、第三百六十四條、第二百九
十九條第一項前段，刑法第三百二十條第一項、第四十七條、第五十五條，罰金罰鍰
提高標準條例第一條前段，判決如主文。
本案經檢察官翟光軍到庭執行職務。
中      華      民      國      八十九      年      六    月   二十二   日
                                    審判長法官  吳  鴻  章
                                          法官  黃  永  祥
                                          法官  莊  謙  崇
右正本證明與原本無異。
本件不得上訴。
                                        書記官  劉  夢  蕾
中      華      民      國      八十九      年      六    月   二十三   日


司法院資訊處製作；財團法人民間司法改革基金會備份。
